---
title       : Tuna Atlas indicators
subtitle    : Quelques exemples de Plots
author      : Julien Barde
date        : September 21, 2015
job         : UMR MARBEC, IRD, Sète
framework   : io2012        # {io2012, html5slides, shower, dzslides, ...}
highlighter : highlight.js  # {highlight.js, prettify, highlight}
hitheme     : tomorrow      #   
widgets     : [bootstrap, quiz]            # {mathjax, quiz, bootstrap}
mode        : selfcontained # {standalone, draft}
license     : by-nc-sa
github:
  user: jsubei
  repo: IRDTunaAtlas
logo        : http://mdst-macroes.ird.fr/FAO_SWIO_Workshop/assets/img/logo_IRD.svg
knit        : slidify::knit2slides
ext_widgets : {rCharts: [libraries/nvd3]}
---
<img style="position: absolute; top: 0; right: 0; border: 0;" src="http://mdst-macroes.ird.fr/FAO_SWIO_Workshop/assets/img/logo_IRD.svg" width="200">
## Installation

- Installation du paquet GIT sur l'OS
- Créer un nouveau projet avec Git => clone 

---
<img style="position: absolute; top: 0; right: 0; border: 0;" src="http://mdst-macroes.ird.fr/documentation/databases/Sardara/logos/logo_sardara_cmyk_vector.svg" width="300">
## INDICATOR 1 version Julien
```{r indicator1, fig.height = 6, fig.align = 'center', message = F}
require(IRDTunaAtlas)
df <- readData(connectionType="remote", dataType="WFS",
       url="http://mdst-macroes.ird.fr:8080/constellation/WS/wfs/tuna_atlas",
       layer="ns11:i1i2_mv", 
       ogcFilter='<ogc:Filter xmlns:ogc="http://www.opengis.net/ogc" xmlns:gml="http://www.opengis.net/gml"><ogc:PropertyIsEqualTo><ogc:PropertyName>species</ogc:PropertyName><ogc:Literal>YFT</ogc:Literal></ogc:PropertyIsEqualTo></ogc:Filter>',withSparql=FALSE)
indicator1 <- Atlas_i1_SpeciesByOcean_julien(df=df, yearAttributeName="year",
                          oceanAttributeName="ocean",
  		  speciesAttributeName="species",
                          valueAttributeName="value")
print(indicator1)
```

--
<img style="position: absolute; top: 0; right: 0; border: 0;" src="http://mdst-macroes.ird.fr/documentation/databases/Sardara/logos/logo_sardara_cmyk_vector.svg" width="300">
## INDICATOR 1 version Julien: résultat
<iframe src = 'http://mdst-macroes.ird.fr/tmp/SpeciesByOcean/I1_Thunnus_albacares_NVD3.html' onload="this.width=screen.width;this.height=screen.height;"></iframe>

---
<img style="position: absolute; top: 0; right: 0; border: 0;" src="http://mdst-macroes.ird.fr/documentation/databases/Sardara/logos/logo_sardara_cmyk_vector.svg" width="300">
## INDICATOR 2 version Julien
```{r indicator2, results = 'hide', tidy = F, message = F}
require(IRDTunaAtlas)
df <- readData(connectionType="remote", dataType="WFS",
       url="http://mdst-macroes.ird.fr:8080/constellation/WS/wfs/tuna_atlas",
       layer="ns11:i1i2_mv", 
       ogcFilter='<ogc:Filter xmlns:ogc="http://www.opengis.net/ogc" xmlns:gml="http://www.opengis.net/gml"><ogc:PropertyIsEqualTo><ogc:PropertyName>species</ogc:PropertyName><ogc:Literal>YFT</ogc:Literal></ogc:PropertyIsEqualTo></ogc:Filter>',withSparql=FALSE)
indicator2 <- Atlas_i2_SpeciesByGear_julien(df=df, 
                                 yearAttributeName="year", 
                                 gearTypeAttributeName="gear_type", 
                                 speciesAttributeName="species", 
                                 valueAttributeName="value")
print(indicator2)
```

---
<img style="position: absolute; top: 0; right: 0; border: 0;" src="http://mdst-macroes.ird.fr/documentation/databases/Sardara/logos/logo_sardara_cmyk_vector.svg" width="300">
## INDICATOR 2 version Julien: résultat
<iframe src = 'http://mdst-macroes.ird.fr/tmp/SpeciesByGear/I2_Thunnus_albacaresNVD3.html' onload="this.width=screen.width;this.height=screen.height;"></iframe>

---
<img style="position: absolute; top: 0; right: 0; border: 0;" src="http://mdst-macroes.ird.fr/documentation/databases/Sardara/logos/logo_sardara_cmyk_vector.svg" width="300">
## INDICATOR 3 version Julien
```{r eval = F}
require(IRDTunaAtlas)
df <- readData(connectionType="remote", dataType="WFS",
               url="http://mdst-macroes.ird.fr:8080/constellation/WS/wfs/tuna_atlas",
ogcFilter='<ogc:Filter xmlns:ogc="http://www.opengis.net/ogc" xmlns:gml="http://www.opengis.net/gml"><ogc:PropertyIsEqualTo><ogc:PropertyName>species</ogc:PropertyName><ogc:Literal>YFT</ogc:Literal></ogc:PropertyIsEqualTo><ogc:PropertyIsEqualTo><ogc:PropertyName>year</ogc:PropertyName><ogc:Literal>2005</ogc:Literal></ogc:PropertyIsEqualTo></ogc:Filter>',
               layer="ns11:i3_mv")
#build the I3 indicator
indicator3 <- Atlas_i3_SpeciesYearByGearMonth_julien(df=df, 
                                 yearAttributeName="year", 
                                 monthAttributeName="month",
                                 gearTypeAttributeName="gear_type", 
                                 speciesAttributeName="species", 
                                 valueAttributeName="value",
                                 meanPrev5YearsAttributeName="mean_prev_5_years",
                                 stddevPrev5YearsAttributeName="stddev_prev_5_years")
print(indicator3)
```

---
<img style="position: absolute; top: 0; right: 0; border: 0;" src="http://mdst-macroes.ird.fr/documentation/databases/Sardara/logos/logo_sardara_cmyk_vector.svg" width="300">
## INDICATOR 3 version Julien: résultat
<iframe src = 'http://mdst-macroes.ird.fr/tmp/SpeciesByYearByMonthByGear/I3_Thunnus_obesus_2000_bingo.html' onload="this.width=screen.width;this.height=screen.height;"></iframe>

---
<img style="position: absolute; top: 0; right: 0; border: 0;" src="http://mdst-macroes.ird.fr/documentation/databases/Sardara/logos/logo_sardara_cmyk_vector.svg" width="300">
## INDICATOR 4 version Julien
```{r indicator4, results = 'hide', tidy = F, message = F}
library(IRDTunaAtlas)
df <- readData(connectionType="remote", dataType="WFS",
               url="http://mdst-macroes.ird.fr:8080/constellation/WS/wfs/tuna_atlas",
               layer="ns11:i4_mv", 
               ogcFilter='<ogc:Filter xmlns:ogc="http://www.opengis.net/ogc" xmlns:gml="http://www.opengis.net/gml"><ogc:And><ogc:PropertyIsEqualTo><ogc:PropertyName>species</ogc:PropertyName><ogc:Literal>YFT</ogc:Literal></ogc:PropertyIsEqualTo><ogc:PropertyIsLessThanOrEqualTo><ogc:PropertyName>year</ogc:PropertyName><ogc:Literal>2005</ogc:Literal></ogc:PropertyIsLessThanOrEqualTo><ogc:PropertyIsGreaterThanOrEqualTo><ogc:PropertyName>year</ogc:PropertyName><ogc:Literal>2000</ogc:Literal></ogc:PropertyIsGreaterThanOrEqualTo></ogc:And></ogc:Filter>')


#build the I4 indicator
indicator4 <- Atlas_i4_SpeciesMonthByOcean_julien(df=df, 
                                          oceanAttributeName="ocean", 
                                          yearAttributeName="year", 
                                          monthAttributeName="month",
                                          speciesAttributeName="species", 
                                          valueAttributeName="value")
print(indicator4)
```

---
<img style="position: absolute; top: 0; right: 0; border: 0;" src="http://mdst-macroes.ird.fr/documentation/databases/Sardara/logos/logo_sardara_cmyk_vector.svg" width="300">
## INDICATOR 4 version Julien: résultat
<iframe src = '' onload="this.width=screen.width;this.height=screen.height;"></iframe>

---
<img style="position: absolute; top: 0; right: 0; border: 0;" src="http://mdst-macroes.ird.fr/documentation/databases/Sardara/logos/logo_sardara_cmyk_vector.svg" width="300">
## INDICATOR 6 version Julien
```{r indicator6, results = 'hide', tidy = F, message = F}
require(IRDTunaAtlas)
#fetch data from IRD WFS for indicator I6, with restriction on species="YFT" and year=2000
  df <- readData(connectionType="remote", dataType="WFS",
		       url="http://mdst-macroes.ird.fr:8080/constellation/WS/wfs/tuna_atlas",
		       layer="ns11:i6i7i8_mv", 
		       ogcFilter='<ogc:Filter xmlns:ogc="http://www.opengis.net/ogc" xmlns:gml="http://www.opengis.net/gml"><ogc:And><ogc:PropertyIsEqualTo><ogc:PropertyName>species</ogc:PropertyName><ogc:Literal>YFT</ogc:Literal></ogc:PropertyIsEqualTo><ogc:PropertyIsEqualTo><ogc:PropertyName>year</ogc:PropertyName><ogc:Literal>2000</ogc:Literal></ogc:PropertyIsEqualTo></ogc:And></ogc:Filter>',withSparql=FALSE)

	#build the I6 indicator
	indicator6 <- Atlas_i6_SpeciesMap_julien(df=df, 
		                      geomIdAttributeName="geom_id",
		                      yearAttributeName="year", 
		                      speciesAttributeName="species",                                         
		                      valueAttributeName="value")
print(indicator6)
```

---
<img style="position: absolute; top: 0; right: 0; border: 0;" src="http://mdst-macroes.ird.fr/documentation/databases/Sardara/logos/logo_sardara_cmyk_vector.svg" width="300">
## INDICATOR 6 version Julien: résultat
<iframe src = 'http://mdst-macroes.ird.fr/tmp/SpeciesMap/I6_Thunnus_albacares_2002_to_2002_.png' onload="this.width=screen.width;this.height=screen.height;"></iframe>

---
<img style="position: absolute; top: 0; right: 0; border: 0;" src="http://mdst-macroes.ird.fr/documentation/databases/Sardara/logos/logo_sardara_cmyk_vector.svg" width="300">
## INDICATOR 7 version Julien
```{r indicator7, results = 'hide', tidy = F, message = F}
library(IRDTunaAtlas)
#fetch data from IRD WFS for indicator I7, with restriction on species="YFT" and year=2000
df <- readData(connectionType="remote", dataType="WFS",
               url="http://mdst-macroes.ird.fr:8080/constellation/WS/wfs/tuna_atlas",
               layer="ns11:i6i7i8_mv", 
               ogcFilter='<ogc:Filter xmlns:ogc="http://www.opengis.net/ogc" xmlns:gml="http://www.opengis.net/gml"><ogc:And><ogc:PropertyIsEqualTo><ogc:PropertyName>species</ogc:PropertyName><ogc:Literal>YFT</ogc:Literal></ogc:PropertyIsEqualTo><ogc:PropertyIsEqualTo><ogc:PropertyName>year</ogc:PropertyName><ogc:Literal>2000</ogc:Literal></ogc:PropertyIsEqualTo></ogc:And></ogc:Filter>')

#build the I7 indicator
indicator7 <- Atlas_i7_SpeciesMapRelativeCatches(df=df, 
                              geomIdAttributeName="geom_id",
                              yearAttributeName="year", 
                              speciesAttributeName="species",                                         
                              valueAttributeName="value")
print(indicator7) 
```

---
<img style="position: absolute; top: 0; right: 0; border: 0;" src="http://mdst-macroes.ird.fr/documentation/databases/Sardara/logos/logo_sardara_cmyk_vector.svg" width="300">
## INDICATOR 7 version Julien
```{r indicator7bis, results = 'hide', tidy = F, message = F}
print(indicator7) 
```

---
<img style="position: absolute; top: 0; right: 0; border: 0;" src="http://mdst-macroes.ird.fr/documentation/databases/Sardara/logos/logo_sardara_cmyk_vector.svg" width="300">
## INDICATOR 7 version Julien: résultat
<iframe src = 'http://mdst-macroes.ird.fr/tmp/SpeciesMapRelativeCatches/cdn/I7_Thunnus_albacares_2000_to_2000_.png' onload="this.width=screen.width;this.height=screen.height;"></iframe>

---
<img style="position: absolute; top: 0; right: 0; border: 0;" src="http://mdst-macroes.ird.fr/documentation/databases/Sardara/logos/logo_sardara_cmyk_vector.svg" width="300">
## INDICATOR 8 version Julien
```{r indicator8, results = 'hide', tidy = F, message = F}
library(IRDTunaAtlas)
#fetch data from IRD WFS for indicator I8, with restriction on species="YFT" and year=2000
df <- readData(connectionType="remote", dataType="WFS",
               url="http://mdst-macroes.ird.fr:8080/constellation/WS/wfs/tuna_atlas",
               layer="ns11:i6i7i8_mv", 
               ogcFilter='<ogc:Filter xmlns:ogc="http://www.opengis.net/ogc" xmlns:gml="http://www.opengis.net/gml"><ogc:And><ogc:PropertyIsEqualTo><ogc:PropertyName>species</ogc:PropertyName><ogc:Literal>YFT</ogc:Literal></ogc:PropertyIsEqualTo><ogc:PropertyIsEqualTo><ogc:PropertyName>year</ogc:PropertyName><ogc:Literal>2000</ogc:Literal></ogc:PropertyIsEqualTo></ogc:And></ogc:Filter>')

#build the I8 indicator with targeted species = "YFT"
indicator8 <- Atlas_i8_SpeciesMapRelativeCatchesOtherSpecies(df=df, 
                                             targetedSpecies="YFT",
                                             geomIdAttributeName="geom_id",
                                             yearAttributeName="year", 
                                             speciesAttributeName="species",                                         
                                             valueAttributeName="value")
print(indicator8) 
```

---
<img style="position: absolute; top: 0; right: 0; border: 0;" src="http://mdst-macroes.ird.fr/documentation/databases/Sardara/logos/logo_sardara_cmyk_vector.svg" width="300">
## INDICATOR 8 version Julien: résultat
<iframe src = 'http://mdst-macroes.ird.fr/tmp/SpeciesMapRelativeCatchesOtherSpecies/I8_Thunnus_albacares_2000-2000_.png' onload="this.width=screen.width;this.height=screen.height;"></iframe>

---
<img style="position: absolute; top: 0; right: 0; border: 0;" src="http://mdst-macroes.ird.fr/documentation/databases/Sardara/logos/logo_sardara_cmyk_vector.svg" width="300">
## INDICATOR 9 version Julien
```{r indicator9, results = 'hide', tidy = F, message = F}
require(IRDTunaAtlas)
df <- readData(connectionType="remote", dataType="WFS",
               url="http://mdst-macroes.ird.fr:8080/constellation/WS/wfs/tuna_atlas",
               layer="ns11:i9i10_mv", 
               ogcFilter='<ogc:Filter xmlns:ogc="http://www.opengis.net/ogc" xmlns:gml="http://www.opengis.net/gml"><ogc:And><ogc:PropertyIsEqualTo><ogc:PropertyName>species</ogc:PropertyName><ogc:Literal>YFT</ogc:Literal></ogc:PropertyIsEqualTo><ogc:PropertyIsEqualTo><ogc:PropertyName>year</ogc:PropertyName><ogc:Literal>2000</ogc:Literal></ogc:PropertyIsEqualTo></ogc:And></ogc:Filter>')

#build the I9 indicator
indicator9 <- Atlas_i9_RelativeSizeFrequenciesBySchoolType_julien(df=df, 
                                                         yearAttributeName="year", 
                                                         speciesAttributeName="species", 
                                                         schoolAttributeName="school",
                                                         sizeClassLowerBoundAttributeName="class_low",
                                                         sizeClassUpperBoundAttributeName="class_up",
                                                         fishCountAttributeName="fish_count")
print(indicator9) 
```

---
<img style="position: absolute; top: 0; right: 0; border: 0;" src="http://mdst-macroes.ird.fr/documentation/databases/Sardara/logos/logo_sardara_cmyk_vector.svg" width="300">
## INDICATOR 9 version Julien: résultat
<iframe src = 'http://mdst-macroes.ird.fr/tmp/RelativeSizeFrequenciesBySchoolType/I9__Thunnus_obesus_2005_-_2005bis.html' onload="this.width=screen.width;this.height=screen.height;"></iframe>
---
## INDICATOR 10 version Julien
```{r indicator10, results = 'hide', tidy = F, message = F}
library(IRDTunaAtlas)
#fetch data from IRD WFS for indicators I10, with restriction on species="YFT" and year >= 1980 and year <= 2005
df <- readData(connectionType="remote", dataType="WFS",
               url="http://mdst-macroes.ird.fr:8080/constellation/WS/wfs/tuna_atlas",
               layer="ns11:i9i10_mv", 
               ogcFilter='<ogc:Filter xmlns:ogc="http://www.opengis.net/ogc" xmlns:gml="http://www.opengis.net/gml"><ogc:And><ogc:PropertyIsEqualTo><ogc:PropertyName>species</ogc:PropertyName><ogc:Literal>YFT</ogc:Literal></ogc:PropertyIsEqualTo><ogc:PropertyIsLessThanOrEqualTo><ogc:PropertyName>year</ogc:PropertyName><ogc:Literal>2005</ogc:Literal></ogc:PropertyIsLessThanOrEqualTo><ogc:PropertyIsGreaterThanOrEqualTo><ogc:PropertyName>year</ogc:PropertyName><ogc:Literal>1980</ogc:Literal></ogc:PropertyIsGreaterThanOrEqualTo></ogc:And></ogc:Filter>')

#build the I10 indicator
indicator10 <- Atlas_i10_RelativeSizeFrequenciesByDecade(df=df, 
                                                       temporalAgg=10,
                                                       yearAttributeName="year", 
                                                       speciesAttributeName="species", 
                                                       sizeClassLowerBoundAttributeName="class_low",
                                                       sizeClassUpperBoundAttributeName="class_up",
                                                       fishCountAttributeName="fish_count")
print(indicator10) 
```

---
<img style="position: absolute; top: 0; right: 0; border: 0;" src="http://mdst-macroes.ird.fr/documentation/databases/Sardara/logos/logo_sardara_cmyk_vector.svg" width="300">
## INDICATOR 10 version Julien: résultat
```{r i10_result, results = 'hide', tidy = F, message = F}
print(indicator10) 
```

---
<img style="position: absolute; top: 0; right: 0; border: 0;" src="http://mdst-macroes.ird.fr/documentation/databases/Sardara/logos/logo_sardara_cmyk_vector.svg" width="300">
## INDICATOR 11 version Julien
```{r indicator11, results = 'hide', tidy = F, message = F}
library(IRDTunaAtlas)
#fetch data from IRD WFS for indicators I11 with restriction on species="YFT" and year=2000
df <- readData(connectionType="remote", dataType="WFS",
               url="http://mdst-macroes.ird.fr:8080/constellation/WS/wfs/tuna_atlas",
               layer="ns11:i6i7i8_mv", 
               ogcFilter='<ogc:Filter xmlns:ogc="http://www.opengis.net/ogc" xmlns:gml="http://www.opengis.net/gml"><ogc:And><ogc:PropertyIsEqualTo><ogc:PropertyName>species</ogc:PropertyName><ogc:Literal>YFT</ogc:Literal></ogc:PropertyIsEqualTo><ogc:PropertyIsEqualTo><ogc:PropertyName>year</ogc:PropertyName><ogc:Literal>2000</ogc:Literal></ogc:PropertyIsEqualTo></ogc:And></ogc:Filter>')

#build the I11 indicator
indicator11 <- Atlas_i11_CatchesByCountry(df=df, 
                                     geomIdAttributeName="geom_id",
                                     countryAttributeName="country", 
                                     speciesAttributeName="species",                                         
                                     valueAttributeName="value")
print(indicator11) 
```

---
<img style="position: absolute; top: 0; right: 0; border: 0;" src="http://mdst-macroes.ird.fr/documentation/databases/Sardara/logos/logo_sardara_cmyk_vector.svg" width="300">
## INDICATOR 11 version Julien: résultat
```{r i11_result, results = 'hide', tidy = F, message = F}
print(indicator11) 
```
